臺灣臺北地方法院刑事判決　　　　　　 96年度簡上字第165號
公　訴　人　臺灣臺北地方法院檢察署檢察官
上　訴　人
即　被　告　甲○○
上列上訴人即被告因偽造文書案件，不服本院民國96年4 月2 日
96年度簡字第993 號第一審簡易判決（聲請簡易判決處刑案號：
96年度偵字第2346號），提起上訴，本院管轄之第二審合議庭判
決如下：
    主  文
原判決撤銷。
甲○○行使偽造私文書，足以生損害於他人，處有期徒刑參月，
如易科罰金以新臺幣壹仟元折算壹日，減為有期徒刑壹月又拾伍
日，如易科罰金以新臺幣壹仟元折算壹日，緩刑貳年。
    事  實
一、甲○○於民國90年6 月27日中午12時15分許，明知其身分證
    字號為「Ｚ000000000號」，出生年月日為「60年11月12日」
    ，竟利用電腦設備，隱匿並未輸入本人之身分證統一編號及
    正確之出生年月日，而輸入屬乙○○之身分證統一編號「Ｚ0
    00000000」及誆編出生年月日為「1971年10月10日」之電磁
    紀錄，登入設於臺北市○○○路○ 段100 號12之雅虎國際資
    訊股份有限公司（下稱雅虎公司）之「YAHOO 奇摩」網站網
    頁，表示其為身分證統一編號「Ｚ000000000」本人，申請電
    子郵件信箱及拍賣帳號，而偽造準私文書，並傳送至「YAHO
    O 奇摩」網站而取得「sn3718@yahoo.com.tw 」之電子郵件
    信箱及「sn3718」拍賣帳戶，而接續使用該帳戶進行網路拍
    賣，行使偽造之電磁紀錄，足以生損害於乙○○及雅虎公司
    管理資料之正確性。迄95年10月1 日丙○○與甲○○所取得
    之「YAHOO 奇摩」拍賣帳戶「sn3718」帳號進行網路購物交
    易發生糾紛，而為警依丙○○匯款至甲○○之郵局帳戶循線
    查獲。
二、案經臺北市政府警察局大安分局報告臺灣臺北地方法院檢察
    署檢察官偵查聲請簡易判決處刑。
    理  由
一、上揭犯罪事實，業據被告甲○○於偵查及本院審理時均坦承
    不諱，核與被害人乙○○、丙○○於警詢指訴之情節相符，
    並有「YAHOO奇摩」網頁登錄資料及使用資料、郵政存簿儲
    金簿、郵政國內匯款執據、郵局客戶基本資料及最近交易資
    料等在卷可資佐證。被告之犯行明確，洵堪認定，應依法論
    科。
二、查身分證統一編號係用以區分人別之重要表徵，將非本人所
    屬之身分證統一編號透過電腦輸入網站申請帳號使用，足以
    使他人誤以為與該登錄之身分證統一編號者往來，而該電磁
    記錄依刑法第二百二十條規定屬刑法第二百十條私文書性質
    ，且登錄後被告使用至95年10月間，屬刑法修正施行後，並
    無比較新舊刑法問題，附此敘明，故核被告所為係犯刑法第
    二百十六條、第二百二十條第二項、第二百十條行使準偽造
    私文書罪。從而，原審依現存之證據，經檢察官之聲請，不
    經通常審判程序，逕以簡易判決處刑，量處有期徒刑3 月，
    如易科罰金，以新臺幣（下同）1 千元折算1 日，其認事用
    法，均無違誤，量刑亦屬適當，被告提起上訴，尚無理由。
    惟按被告犯罪在96年4 月24日以前，應依96年7 月16日施行
    之中華民國九十六年罪犯減刑條例減刑，原審判決未及審酌
    ，應由本院撤銷，而諭知如主文所示之宣告刑及減得之刑，
    並諭知易科罰金之折算標準。末查，被告前未曾受有期徒刑
    以上刑之宣告，有臺灣高等法院被告全國前案紀錄表在卷可
    稽，經此教訓應知警惕，當無再犯之虞，另並考量其於本院
    審理時，已捐款1 萬元予犯罪被害人保護協會，有郵政劃撥
    儲金存款收據附卷足按，足認其確有悔悟之意，本院並審酌
    公訴人亦主張宣告緩刑之情，因認對被告所處之刑以暫不執
    行為適當，爰予宣告緩刑2 年，以啟自新。
據上論斷，應依刑事訴訟法第四百五十五條之一第一項、第三項
、第三百六十九條第一項前段，刑法第二百十六條、第二百二十
條第二項、第二百十條、第四十一條第一項前段、第七十四條第
一項第一款，刑法施行法第一條之一，中華民國九十六年罪犯減
刑條例第二條第一項第三款、第七條第一項、第二項，判決如主
文。
本案經檢察官黃紋綦到庭執行職務。
中　　華　　民　　國　　96　　年　　7 　　月　　18　　日
　　　　　　　　　        刑事第三庭
                              審判長法  官  黃雅芬
                                    法　官　游士珺
                                    法　官　王幸華
上正本證明與原本無異。
不得上訴。
                             　     書記官　陳泰寧
中　　華　　民　　國　　96　　年　　7 　　月　　19　　日
附錄本案論罪科刑法條全文：
中華民國刑法第216條
（行使偽造變造或登載不實之文書罪）
行使第 210 條至第 215 條之文書者，依偽造、變造文書或登載
不實事項或使登載不實事項之規定處斷。
中華民國刑法第220條
（準文書）
在紙上或物品上之文字、符號、圖畫、照像，依習慣或特約，足
以為表示其用意之證明者，關於本章及本章以外各罪，以文書論
。
錄音、錄影或電磁紀錄，藉機器或電腦之處理所顯示之聲音、影
像或符號，足以為表示其用意之證明者，亦同。
中華民國刑法第210條
（偽造變造私文書罪）
偽造、變造私文書，足以生損害於公眾或他人者，處 5 年以下有
期徒刑。
